臺灣臺南地方法院刑事判決　　　　　　　　　　　　　　九十一年度易字第三五號
　　公　訴　人　臺灣台南地方法院檢察署檢察官
　　被　　　告　乙○○
　　被　　　告　甲○○
右列被告因恐嚇案件，經檢察官提起公訴（九十年度偵字第一一四二九號），本院判
決如左：
    主  文
乙○○、甲○○共同損壞他人之自小客車左後車門板金，足以生損害於他人，各處拘
役肆拾日，如易科罰金，均以銀元參佰元折算壹日。
    事  實
一、乙○○與甲○○二人與丁○○間有債務糾紛，因丁○○曾多次打電話向甲○○催
    討債務，又因丁○○以其所有0000000000號行動電話先後於九十年五
    月一日、五月二日、五月七日、五月十日、五月十一日、五月十三日、五月二十
    日，或在日間，或在凌晨，或在深夜，多次撥打予乙○○所有00000000
    00號行動電話，通話時間或有一秒者；或有二秒者；或有三秒者；或有四秒者
    ；或有五秒者；或有六秒者；或有八秒者，大多在十秒鐘之內，亦即以一經接通
    即予掛斷之方式騷擾乙○○，詳細通聯情形如附表所示。乙○○竟因而生基於恐
    嚇丁○○之概括犯意，自民國九十年六月十二日之前幾日起，多次打電話至丁○○家中以：你沒臭小（台語），小心一點等語，加害身體之事，恐嚇丁○○，致
    丁○○心生畏懼，致生危害於其安全。乙○○復於同年即九十年六月十二日下午
    三時十五分許，與甲○○二人，夥同其公司之員工楊明和、林明男及謝佳輝等三
    人，一同前往台南市○○路○段六四六號丁○○住處，欲找丁○○理論，然因丁○○拒不出面，乙○○與甲○○二人為迫使丁○○出面，乃基於共同之犯意連絡
    ，乙○○承接上開之恐嚇概括犯意，由乙○○以：若不出面，要讓其全家死光光
    等語，加害生命之事恐嚇之，致丁○○心生畏懼，致生危害於其安全；乙○○與
    甲○○並基於共同之犯意連絡，二人分別以腳踢碰丁○○父親丙○○所有車號Ｕ
    Ｌ─四九五一號之自小客車，致該車生有左後車門板金凹陷之損壞，足以生損害
    於丙○○，並以此踢碰車體之巨響威嚇丁○○逼其出面理論。
二、案經丁○○、丙○○訴由台南市警察局第二分局報告台灣台南地方法院檢察署檢
    察官偵查起訴。
    理  由
一、訊據被告乙○○、甲○○固不否認於前開時地找告訴人丁○○理論，然矢口否認
    有何恐嚇及毀損之犯行，辯稱：渠等未恐嚇丁○○，亦未踢其車子云云。惟查，
    右揭事實，業據告訴人丁○○、丙○○指訴綦詳，並經證人黃永智、黃清票證述
    屬實。證人黃永智分別於警訊、偵查中供證如何見聞被告二人恐嚇丁○○之言語
    及以腳踢丙○○之汽車乙節（見警卷第九頁90.6.14之筆錄；偵查卷第十二頁）
    ；證人黃清票亦分別於警訊、偵查中供證如何見聞被告二人恐嚇丁○○之言語及
    以腳踢丙○○之汽車乙節（見警卷第十頁90.6.14之筆錄；偵查卷第十一頁背面?
    第十二頁）。此外，系爭UL-4951汽車之左後車門呈現凹陷之狀況，亦有照片附
    於警卷可稽。再查，被告乙○○與甲○○二人與丁○○間有債務糾紛，因丁○○
    曾多次打電話向甲○○催討債務，又因丁○○以其所有0000000000號
    行動電話先後於九十年五月一日、五月二日、五月七日、五月十日、五月十一日
    、五月十三日、五月二十日，或在日間，或在凌晨，或在深夜，多次撥打予乙○○所有0000000000號行動電話，通話時間或有一秒者；或有二秒者；
    或有三秒者；或有四秒者；或有五秒者；或有六秒者；或有八秒者，大多在十秒
    鐘之內，亦即以一經接通即予掛斷之方式騷擾乙○○，詳細通聯情形如附表所示
    乙節，業經被告二人於本院審理中供陳至詳，被告甲○○於本院審理中稱：00
    00000000號行動電話原係伊甲○○所有，嗣轉讓予乙○○（見本院九十
    一年三月十一日筆錄），並有中華電信股份有限公司台南營運處九十一年一月二
    十八日第９１００６０００６５號函並附件即通聯紀錄附於本院卷中足證。是以
    ，可以合理推知被告之所以有上開恐嚇、毀損之行為，係肇因於雙方原本即有債
    務之糾紛，復因告訴人丁○○屢以上開一經接通即予掛斷之方式騷擾乙○○所致
    。換言之，被告二人犯有本件之罪行，確係有其犯罪之動機。準此，另案外人林
    明男之供述：被告乙○○無恐嚇之言語，被告甲○○沒說話云云；案外人楊明和
    之供述：被告乙○○無恐嚇之言語，被告甲○○則忘記有否說話云云；台南市警
    察局第三分局安佃派出所之信函略以：於90年6月12日14時30分許，有一女子以
    要至公學路六段646號要債為由，向派出所備案云云，均不能資為被告乙○○、
    甲○○有利認定之依據；亦不能資為解免被告二人刑責之依據。綜合上開所查一
    切事證，並依一般客觀合理之判斷，已經可以認定被告二人確有恐嚇危害安全及
    毀損器物之犯行，被告所辯顯係畏罪卸責之詞，不足採信。本件事證明確，被告
    犯行堪以認定。
二、核被告二人所為：
（一）被告乙○○基於恐嚇丁○○之概括犯意，自民國九十年六月十二日之前幾日起
      ，多次打電話至丁○○家中以：你沒臭小（台語），小心一點等語，加害身體
      之事，恐嚇丁○○，致丁○○心生畏懼，危害於其安全；又於同年即九十年六
      月十二日下午三時十五分許，在丁○○住處，以：若不出面，要讓其全家死光
      光等語，加害生命之事恐嚇之，致丁○○心生畏懼，危害於其安全，係犯刑法
      第三百零五條恐嚇安全罪；
（二）被告甲○○於九十年六月十二日下午三時十五分許，在台南市○○路○段六四
      六號丁○○住處，與被告乙○○基於共同之犯意連絡，由乙○○以：若不出面
      ，要讓其全家死光光等語，加害生命之事恐嚇之，致丁○○心生畏懼，危害於
      其安全，係犯刑法第三百零五條恐嚇安全罪；
（三）被告乙○○與甲○○基於共同之犯意連絡，二人分別以腳踢碰丁○○父親丙○○所有車號ＵＬ─四九五一號之自小客車，致該車左後車門板金凹陷，足以生
      損害於丙○○，均係犯刑法第三百五十四條之毀損罪。
    被告二人間，就上開（二）恐嚇安全之行為；就上開（三）毀損之行為，有犯意
    聯絡及行為分擔，為共同正犯。被告乙○○就上開（一）、（二）多次恐嚇安全
    之行為，時間緊接，基本構成要件相同，顯係出於概括之犯意為之，應依連續犯
    之規定論以一罪即連續恐嚇安全罪，並加重其刑。被告甲○○所犯共同恐嚇安全
    罪、共同毀損罪二罪之間；被告乙○○所犯共同連續恐嚇安全罪、共同毀損罪二
    罪之間，有方法行為、目的行為之關係，均為牽連犯，被告二人均應從一重罪即
    共同毀損罪處斷。爰審酌被告二人之犯罪，係肇因於雙方原本即有債務之糾紛，
    復因告訴人丁○○屢以上開一經接通即予掛斷之方式騷擾乙○○所致，本案尚未
    和解，及被告二人犯罪之動機、目的、手段、所造成危害、犯罪後態度等一切情
    狀，各處如主文所示之刑，並均諭知如易科罰金之折算標準，以資懲儆。
據上論斷，應依刑事訴訟法第二百九十九條第一項前段，刑法第二十八條、第五十六
條、第三百零五條、第三百五十四條、第五十五條、第四十一條第一項前段，罰金罰
鍰提高標準條例第一條前段、第二條，判決如主文。
本案經檢察官林志峰到庭執行職務。
中      華      民      國      九十一      年      十二    月  十一    日
      臺灣臺南地方法院刑事第四庭
                                    法  官   蘇義洲
右正本證明與原本無異。
如不服本判決，應於判決送達後十日內向本院提出上訴狀( 應附繕本 )。
                                    書記官   岑  玢
中      華      民      國      九十一      年      十二    月  十一    日
九十一年度易字第三五號附表：
┌──────┬────────┬────────┬──────────┐
│日        期│  發  話  時  間│  收  話  時  間│通  話  時  間（秒）│
├──────┼────────┼────────┼──────────┤
│90年５月１日│２３：００：０６│２３：００：１２│      ６            │
├──────┼────────┼────────┼──────────┤
│90年５月２日│０４：００：１０│０４：００：２９│                  │
│            │０６：０２：０２│０６：０２：０５│      ３            │
│            │０６：３９：２５│０６：３９：３０│      ５            │
│            │０６：４０：４０│０６：４０：４１│      １            │
├──────┼────────┼────────┼──────────┤
│90年５月７日│１７：０８：２３│１７：０８：２６│      ３            │
├──────┼────────┼────────┼──────────┤
│90年５月１０日│０２：０６：５９│０２：０７：０１│      ２            │
│            │０２：２２：５０│０２：２２：５３│      ３            │
│            │０３：２０：１６│０３：２０：２０│      ４            │
│            │０３：２９：１０│０３：２９：２１│                  │
│            │０４：０５：４５│０４：０５：４８│      ３            │
│            │０９：１０：０７│０９：１０：０９│      ２            │
└──────┴────────┴────────┴──────────┘
┌──────┬────────┬────────┬──────────┐
│            │１９：５７：５１│１９：５７：５２│      １            │
│            │２０：５１：４４│２０：５１：４７│      ３            │
│            │２０：５３：２０│２０：５３：２１│      １            │
├──────┼────────┼────────┼──────────┤
│90年５月日│０３：５８：５１│０３：５８：５５│      ４            │
│            │０４：１６：３３│０４：１６：３４│      １            │
│            │０４：１７：５９│０４：１８：０４│      ５            │
│            │０４：１８：１８│０４：１８：２０│      ２            │
│            │０４：１８：３２│０４：１８：３３│      １            │
│            │０５：３９：３６│０５：３９：４０│      ４            │
│            │０５：４０：１９│０５：４０：２０│      １            │
│            │０８：３７：２２│０８：３７：２７│      ５            │
│            │０８：５５：０５│０８：５５：０９│      ４            │
│            │０８：５５：２０│０８：５５：２６│  ６            │
│            │０８：５５：５１│０８：５５：５５│      ４            │
├──────┼────────┼────────┼──────────┤
│90年５月日│０５：４１：５４│０５：４２：０２│      ８            │
└──────┴────────┴────────┴──────────┘
┌──────┬────────┬────────┬──────────┐
│90年５月日│０６：２８：３６│０６：２８：３９│      ３            │
│            │０７：１４：３２│０７：１４：３４│      ２            │
└──────┴────────┴────────┴──────────┘
附錄本案論罪科刑法條全文：
中華民國刑法第三百零五條：
(恐嚇危害安全罪)
  以加害生命、身體、自由、名譽、財產之事，恐嚇他人致生危害於安全者，處二年
  以下有期徒刑、拘役或三百元以下罰金。
中華民國刑法第三百五十四條：
(毀損器物罪)
  毀棄、損壞前二條以外之他人之物或令致不堪用，足以生損害於公眾或他人者，處
  二年以下有期徒刑、拘役或五百元以下罰金。
